臺灣臺北地方法院刑事判決　　　　　 96年度交簡上字第163號
上　訴　人　臺灣臺北地方法院檢察署檢察官
被　　　告　甲○○
　　　　　　　　　　　5樓
上列上訴人因被告犯公共危險案件，不服臺灣臺北地方法院九十
六年度店交簡字第四一一號中華民國九十六年七月十一日第一審
簡易判決（聲請簡易判決處刑案號：臺灣臺北地方法院檢察署九
十六年度偵字第九四八六號），提起上訴，本院管轄之第二審合
議庭判決如下：
    主  文
原判決撤銷。
甲○○服用酒類，不能安全駕駛動力交通工具而駕駛，處拘役伍
拾日，如易科罰金，以新台幣壹仟元折算壹日，減為拘役貳拾伍
日，如易科罰金，以新台幣壹仟元折算壹日。
    事  實
一、甲○○於民國九十六年四月十九日下午五時許，在臺北縣平
    溪鄉某餐廳與朋友飲用威士忌酒後，明知其已達反應較慢、
    感覺減低、影響駕駛而不能安全駕駛動力交通工具之程度，
    仍駕駛車牌號碼二一二三－ＭＰ號自小客車行駛於道路上。
    嗣於同日下午九時五十五分許，行經國道五號北向四公里（
    即位於臺北縣石碇鄉）處為警攔查，經測試其酒後呼氣所含
    之酒精濃度達每公升一點一九毫克，始悉上情。
二、案經內政部警政署國道公路警察局報告臺灣臺北地方法院檢
    察署檢察官偵查後聲請以簡易判決處刑。
    理  由
一、訊據被告甲○○對於在上開時間、地點飲酒後已達不能安全
    駕駛之程度，仍駕駛車牌號碼二一二三－ＭＰ號自小客車，
    嗣於同日下午九時五十五分許，行經國道五號北向四公里（
    即位於臺北縣石碇鄉）處為警攔查，經測試其酒後呼氣所含
    之酒精濃度達每公升一點一九毫克等情均坦承不諱（見本院
    審判筆錄第二、三頁），並有吐氣所含酒精成份測試成果表
    、汽機車駕駛人酒後生理協調平衡檢測紀錄表、刑法第一百
    八十五條之三案件測試觀察紀錄表等在卷可資佐證（見偵查
    卷第七至九頁）。按刑法第一百八十五條之三所規定服用酒
    類，不能安全駕駛動力交通工具而駕駛者，應負刑事責任，
    揆其立法目的在藉抽象危險犯之犯罪構成要件，以嚇阻酒後
    駕車者對道路交通安全之危害，本不以發生實害為必要。而
    所謂不能安全駕駛之認定，並無一定之數值可供界定，而係
    由法院以一般社會通念之客觀標準，足生公共危險時即足。
    目前行政機關所取締酒後駕車之參考標準，係依法務部於八
    十八年五月十日邀集司法院刑事廳、交通部、行政院衛生署
    、內政部警政署及中央警察大學等機關開會，所為凡呼氣酒
    精濃度逾每公升含零點五五毫克時，即屬不能安全駕駛之決
    議。上開會議決議本身固僅屬檢警取締酒後駕車之參考，尚
    無拘束法院之效力，惟以上開會議決議所採之標準，係參考
    美國、德國及日本等國家所進行之酒精濃度與精神狀態之測
    試實驗，亦即，各項實驗均發現凡呼氣中酒精濃度達每公升
    零點五五毫克時，就人之生理方面，已產生視覺反應遲鈍、
    影像不能集中、同時不能看清前方路況及車旁照後鏡等狀況
    ，及駕駛能力已受有影響、肇事率已為一般人正常人之十倍
    之事實。而被告經警到場測試，其呼氣中酒精濃度每公升高
    達一點一九毫克，且經檢測「雙腳併攏，雙手向前平伸、閉
    眼輪流使用左右手的食指指尖觸摸鼻尖」、「閉雙眼，三十
    秒內朗誦阿拉伯數字由一００一到一０九０」、「用筆在兩
    個同心圓之間的零點五公分環狀帶內畫另一個圓」等內容均
    不合格，分別有前揭吐氣所含酒精成份測試成果表、平衡檢
    測紀錄表等可參，依一般社會通念，已達不能安全駕駛之程
    度。因此，被告確有於飲用酒類後，已達不能安全駕駛動力
    交通工具而仍然駕駛之犯行。本件事證明確，被告犯行已堪
    認定，應依法論科。
二、核被告所為係犯刑法第一百八十五條之三服用酒類不能駕駛
    動力交通工具而駕駛之公共危險罪。原審以被告事證明確，
    予以論罪科刑，固非無見，惟被告犯罪後，中華民國九十六
    年罪犯減刑條例於九十六年七月十六日生效施行，原審漏未
    審酌及此，尚有未洽，是檢察官上訴請求依前該減刑條例予
    以減刑，為有理由，應由本院合議庭將原判決撤銷。爰審酌
    被告前未曾因犯罪經判決執行，有臺灣高等法院被告前案紀
    錄表可稽，素行尚可，犯罪後已坦承犯行，然值此政府為確
    保社會公眾安定及其他道路交通參與者之安全，而強力取締
    酒後駕車之際，被告卻無視於法律之存在，心存僥倖，公然
    向公權力挑戰，其罔顧他人生命、財產之心態，實不足取，
    又經警所測得之酒精濃度達每公升一點一九毫克等一切情狀
    ，量處如主文所示之刑，並諭知易科罰金之折算標準，以示
    懲儆。又被告犯罪時間係在九十六年四月二十四日之前，所
    犯非中華民國九十六年罪犯減刑條例第三條所列之罪，符合
    減刑條件，依減刑條例第二條第一項第三款減其宣告刑二分
    之一，故減為拘役二十五日，並諭知易科罰金之折算標準。
據上論斷，應依刑事訴訟法第四百五十五條之一第一項、第三項
、第三百六十九條第一項前段，刑法第一百八十五條之三、第四
十一條第一項前段，刑法施行法第一條之一，中華民國九十六年
罪犯減刑條例第二條第一項第三款、第七條、第九條，判決如主
文。
本案經檢察官侯靜雯到庭執行職務
中　　華　　民　　國　　96　　年　　 9　　月　　19　　日
　　　　　　　　　交通法庭    審判長法　官　劉慧芬
                                    法  官  李桂英
                                    法  官  黎惠萍
上正本證明與原本無異。
不得上訴。
                                    書記官  楊麗娟
中　　華　　民　　國　　96　　年　　9 　　月　　19　　日
